臺灣臺北地方法院刑事判決　　　　　　　96年度易字第1187號
公　訴　人　臺灣臺北地方法院檢察署檢察官
被　　　告　乙○○原名林淑香.
上列被告因竊盜案件，經檢察官提起公訴（96年度偵字第4325號）
，本院判決如下：
    主  文
乙○○竊盜，累犯，處有期徒刑陸月，如易科罰金以新臺幣壹仟
元折算壹日。
    事  實
一、乙○○（原名林淑香，所涉冒用林淑婷姓名應訊部分，另由
    檢察官偵辦）前於民國94年間，因違反電信法案件，經臺灣
    基隆地方法院94年度簡上字第90號判決判處有期徒刑3月確
    定，甫於95年4月7日易科罰金執行完畢。詎仍不知悔改，意
    圖為自己不法之所有，分別於如附表所示之時、地，在臺北
    市○○區○○路11號之新光三越百貨公司A11館內，趁專櫃
    店員不注意之際，徒手接續竊取如附表所示之物，並將之藏
    於其購物袋內，得手後未於櫃檯結帳即行離去。嗣於如附表
    編號10所示之時、地，竊取CAMPER牌鞋子1隻得手後，為店
    員己○○發現報警查獲，始得悉上情。
二、案經臺北市政府警察局信義分局報告臺灣臺北地方法院檢察
    署檢察官偵查起訴。
    理  由
一、被告乙○○對於下列各項證據方法，均未爭執證據能力（見
    本院準備程序筆錄），本院審酌該等言詞陳述及書面陳述
    作成時之情況，認為並無不適當之情事，均得作為證據。
二、訊據被告乙○○對上揭時地為警查獲時持有如附表所示之物
    直言不諱，惟矢口否認有何竊盜犯行，辯稱：因伊有精神疾
    病不知發生何事云云。經查：被告上揭竊盜之行為，業經附
    表所示之證人即被害公司店員於警詢中證述詳確，並有贓物
    認領保管單10紙及附表所示遭竊物品照片在卷可稽。被告於
    警詢或辯以係店員態度不好，或以係自己情緒不佳而竊鞋，
    且以其餘物品係置於該百貨公司3樓女廁所發現之3只購物袋
    中，而順手取去云云為辯，前後辯解出入不一，已難盡信。
    觀以其上開於警詢尚能為此等辯述，復以其冒用其胞妹林淑
    婷之方式應訊一情，有警詢筆錄附卷足參，被告案發當時既
    能諉過飾非，堪認其行竊當時之精神狀況一如常人，並無受
    其精神病之影響。是被告未經付款私自取走商家物品，自屬
    竊盜無誤。準此，被告所辯無非事後卸責之詞，顯不足採。
    本件事證明確，被告犯行洵堪認定，應依法論科。
三、核被告所為，係犯刑法第320條第1項之竊盜罪。其先後10次
    竊盜犯行，均於同日於同一處所發生，時地密接，應係基於
    係基於同一竊盜犯意，對同一法益侵害之數舉動接續施行，
    乃接續犯，應論以一罪（最高法院86年台上字第3295號判例
    參照），起訴檢察官認屬數罪併罰，容有未洽。又被告違反
    電信法案件，經臺灣基隆地方法院94年度簡上字第90號判決
    判處有期徒刑3月確定，甫於95年4月7日易科罰金執行完畢
    ，，有台灣高等法院被告前案紀錄表在卷可按，其於有期徒
    刑執行完畢後，5年內故意再犯本件有期徒刑以上之罪，為
    累犯，應依刑法第47條第1項規定，加重其刑。爰審酌被告
    犯罪之動機、目的、犯罪之手段平和、犯人之罹患精神疾病
    之生活狀況（見被告庭呈行政院國軍退除役官兵輔導委員會
    台北榮民總醫院門診紀錄，署立桃園醫院診斷證明書、衛生
    署基隆醫院診斷證明書、長庚紀念醫院診斷證明書以及本院
    依職權調閱台北榮民總醫院精神狀況鑑定書在卷可佐）、犯
    罪所生之危害、犯罪後之態度等一切情狀，判處如主文所示
    之刑，並諭知易科罰金之折算標準，以示懲儆。另被告固於
    同日內接續十次竊盜，然衡以被告此次下手之時間、次數及
    物品，尚難認其有竊盜之常習，檢察官聲請本院依竊盜犯及
    贓物犯保安處分條例第3條第1項之規定諭知強制工作，自屬
    無據，附此敘明。
據上論斷，應依刑事訴訟法第284條之1、第299條第1項前段，刑
法第320條第1項、第47條第1項、第41條第1項前段，刑法施行法
第1條之1，判決如主文。
本案經檢察官張友寧到庭執行職務
中　　華　　民　　國　　96　　年　　6 　　月　　29　　日
　　　　　　　　　刑事第十六庭  法　官　吳定亞
以上正本證明與原本無異。
如不服本判決，應於判決送達後10日內，向本院提出上訴狀。
　　　　　　　　　　　　　　　　書記官　高菁菁
中　　華　　民　　國　　96　　年　　6 　　月　　29　　日
附錄本案論罪科刑法條：
中華民國刑法第320條
（普通竊盜罪、竊佔罪）
意圖為自己或第三人不法之所有，而竊取他人之動產者，為竊盜
罪，處 5 年以下有期徒刑、拘役或 5 百元以下罰金。
意圖為自己或第三人不法之利益，而竊佔他人之不動產者，依前
項之規定處斷。
前二項之未遂犯罰之。
附表
 ┌──┬────┬───┬──────────────────┬─────────────┐
 │編號│犯罪時間│被害人│犯罪方式及竊得物品                  │犯罪地點                  │
 ├──┼────┼───┼──────────────────┼─────────────┤
 │ 1  │96.02.03│丙○○│趁店員丙○○不注意之際，竊得NIKE牌左│新光三越百貨公司A11館4樓之│
 │    │        │      │腳鞋子2隻（價值約新臺幣《下同》4,050│必爾斯藍基股份有限公司專櫃│
 │    │        │      │元）。                              │內                        │
 ├──┼────┼───┼──────────────────┼─────────────┤
 │ 2  │96.02.03│甲○○│趁店員甲○○不注意之際，竊得紅白條紋│新光三越百貨公司A11館2樓之│
 │    │        │      │褲1件（價值約2,880元）及紅白條紋圍巾│Scottish house專櫃內      │
 │    │        │      │1條（價值約2,680元）。              │                          │
 ├──┼────┼───┼──────────────────┼─────────────┤
 │ 3  │96.02.03│戊○○│趁店員戊○○不注意之際，竊得IBS牌紅 │新光三越百貨公司A11館3樓之│
 │    │17：00  │      │色皮帶1條（價值約1,290元）。        │KANSAS專櫃內              │
 ├──┼────┼───┼──────────────────┼─────────────┤
 │ 4  │96.02.02│丁○○│趁店員丁○○不注意之際，竊得Benetton│新光三越百貨公司A11館4樓之│
 │    │        │      │牌圍巾1條（價值約1,980元）。        │香港迪生股份有限公司專櫃內│
 ├──┼────┼───┼──────────────────┼─────────────┤
 │ 5  │96.02.03│癸○○│趁店員癸○○不注意之際，竊得GOZO牌手│新光三越百貨公司A11館3樓之│
 │    │16：30  │      │機袋1個（價值約480元）、GOZO牌銅器項│英利生股份有限公司專櫃內  │
 │    │        │      │鍊1條（價值約420元）。              │                          │
 ├──┼────┼───┼──────────────────┼─────────────┤
 │ 6  │96.02.03│庚○○│趁店員庚○○不注意之際，竊得JOJO牌黑│新光三越百貨公司A11館3樓之│
 │    │16：30  │      │白春夏上衣1件（價值約2,680元）。    │麗儀服飾股份有限公司專櫃內│
 ├──┼────┼───┼──────────────────┼─────────────┤
 │ 7  │96.02.03│壬○○│趁店員壬○○不注意之際，竊得鑰匙圈6 │新光三越百貨公司A11館4樓之│
 │    │16：30  │      │枚（價值約4,200元）。               │台灣阿迪達股份有限公司專櫃│
 │    │        │      │                                    │內                        │
 ├──┼────┼───┼──────────────────┼─────────────┤
 │ 8  │96.02.03│辛○○│趁店員辛○○不注意之際，竊得咖啡色  │新光三越百貨公司A11館地下1│
 │    │        │      │帆船鞋1雙（價值約2,580元）。        │樓之春盈股份有限公司專櫃內│
 ├──┼────┼───┼──────────────────┼─────────────┤
 │ 9  │96.02.03│子○○│趁店員子○○不注意之際，竊得麥卡納牌│新光三越百貨公司A11館地下1│
 │    │17：00  │      │女鞋3雙（價值約6,600元）。          │樓之麥卡納專櫃內          │
 ├──┼────┼───┼──────────────────┼─────────────┤
 │10  │96.02.03│己○○│趁店員己○○不注意之際，竊得CAMPER牌│新光三越百貨公司A11館1樓之│
 │    │17：30  │      │鞋子1隻（價值約5,980元）。          │喜事國際有限公司專櫃內    │
 └──┴────┴───┴──────────────────┴─────────────┘
